---
title: "Representations graphiques"
author: "Martin ADECHI"
date: "`r Sys.Date()`"
output: html_document
---

```{r setup, include=FALSE}
knitr::opts_chunk$set(echo = TRUE)
```

La description du jeu de données:
- age: l'âge du detenu
- prof: la profession du detenu
- dep.cons: existence d'un diagnostic de depression
- scz.cons: existence d'un diagnostic de schizophrénie
- grav.cons: gravité de la pathologie
- n.enfant: nombre d'enfant
- rs: niveau de recherche de la sensation
- ed: niveau d'évitement du danger
- dr: niveau de dépendance a la récompense
```{r}
data_source = read.csv2("smp1.csv")
```
Les strings doivent être sous forme de facteurs et non de chaine de charactère donc on ajouteras l'option `stringsAsFactors=TRUE` lors de l'import
```{r}
data_source = read.csv2("smp1.csv",stringsAsFactors=TRUE)
```
### Visualisation

```{r}
barplot(table(data_source$prof))
```
```{r}
pie(table(data_source$prof))
```
```{r}
hist(data_source$age,col='grey')
```
```{r}
boxplot(data_source$age)
```
```{r}
boxplot(data_source$age~data_source$rs)
```

```{r}
plot(data_source$age,data_source$n.enfant)
```
```{r}
plot(jitter(data_source$age),jitter(data_source$n.enfant))
```

